# 请教陈老师：外资企业是否还需要计提三金吗

提问人：llcwing 时间：2010-02-11 18:02:48
请教陈老师：外资企业是否还需要计提三金呢？（提取储备基金、职工奖励及福利基金、企业发展基金）
因为根据： 企业停止实行公益金制度以后，外商投资企业的职工奖励及福利基金，经董事会确定继续提取的，应当明确用途、使用条件和程序，作为负债管理。 （《财政部关于<公司法>施行后有关企业财务处理问题的通知》）
第七十六条　合营企业按照《中华人民共和国外商投资企业和外国企业所得税法》缴纳所得税后的利润分配原则如下： (一)提取储备基金、职工奖励及福利基金、企业发展基金，提取比例由董事会确定； 　《中华人民共和国中外合资经营企业法实施条例》
但企业会计准则和公司法也没有这个要求了。
请教陈老师，现在实际的操作方法是怎么样的呢？

回答人：chenyiwei
回复 楼主 llcwing 的帖子这个问题以前有过讨论，你可以搜索一下本版面。 这涉及到《公司法》和原外商投资企业的相关法律、行政法规之间的关系问题。具体法律依据见：《公司法》第 218 条；工商外企字[2006]81号和 102 号文。 关键是看目前该公司的章程中对利润分配事项是如何规定的。如果仍然规定计提三项基金的，则计提三项基金。

回答人：chenyiwei
回复 藤椅 samtpe 的帖子不存在这个问题。三项基金的提取全部是税后的。